臺灣桃園地方法院刑事判決　　　　　　 96年度審易字第434號
公　訴　人　臺灣桃園地方法院檢察署檢察官
被　　　告　乙○○
上列被告因竊盜案件，經檢察官提起公訴（96年度偵字第16908
號），被告於審理中為有罪之陳述，經告知簡式審判程序之旨，
並聽取當事人之意見後，本院裁定改行簡式審判程序，茲判決如
下：
    主  文
乙○○犯如附表一所示之罪，各處如附表一所示之主刑及從刑，
其主刑部分併減為如附表一所示之主刑，應執行有期徒刑柒月，
扣案如附表二所示之物均沒收。
    事  實
一、乙○○意圖為自己不法之所有，分別於附表一編號1、2、3
    所示之時間、地點，持其所有客觀上具有危險性且可作為兇
    器使用之如附表二所示之工具，先後竊取如附表一編號1、
    2、3所示之被害人之財物，得手後將之變賣以供己花用；另
    於附表一編號4 所示之時間、地點，持其所有客觀上具有危
    險性且可作為兇器使用之如附表二所示之工具，著手竊取附
    表一編號4 所示之被害人之財物時，為路過民眾吳聲武發覺
    逃離而未遂。嗣經吳聲武報警處理，始循線查獲，並扣得其
    所有供犯本案犯行所用如附表二所示之物，而乙○○於具有
    偵查職權機關尚未發覺其附表一編號1、2、3 竊盜犯行前，
    主動供出其上述附表一編號1、2、3 所示之竊盜犯行而自首
    ，進而接受本件裁判，始查悉上情。
二、案經桃園縣政府警察局大園分局報告臺灣桃園地方法院檢察
    署檢察官偵查起訴。
    理  由
一、訊據被告乙○○對於上揭事實均坦承不諱，核與證人甲○○
    、呂清琳於警詢、偵查時證述如附表一財物欄所示之財物遭
    竊之情節相符，且有發現被告附表一編號4竊盜犯行之目擊
    證人吳聲武於警詢、偵查時之證述，復有蘆竹鄉96年度全鄉
    路燈修繕登記簿、96年度蘆竹鄉區燈維修工程維修單（
    3 月份）統計表各1紙及照片20張附卷可稽，並有如附表二
    所示之物扣案可佐，足認被告前揭不利於己之自白與事實相
    符。本件事證明確，被告犯行已堪認定，應依法論科。
二、按刑法第321 條第1 項第3 款之攜帶兇器竊盜罪，係以行為
    人攜帶兇器竊盜為其加重條件，此所謂兇器，其種類並無限
    制，凡客觀上足對人之生命、身體、安全構成威脅，具有危
    險性之兇器均屬之（最高法院79年臺上字第5253號判例參照
    ）。本案被告於附表一所示之時間、地點行竊時所攜帶之鉗
    子、一字螺絲起子及美工刀，均係質地堅硬之鋒利物品，足
    對人之生命、身體安全構成威脅，在客觀上顯然具有危險性
    ，其屬兇器無疑。是核被告所為如附表一編號1、2、3 所示
    之各次犯行，均係犯刑法第321 條第1 項第3 款之攜帶兇器
    竊盜罪；所為如附表一編號4 所示之犯行，則係犯刑法第32
    1 條第2 項、第1 項第3 款之攜帶兇器竊盜未遂罪。被告所
    犯上開各罪間，犯意各別，行為互殊，應予分論併罰。又被
    告被查獲後，在有偵查職權之機關尚未發覺其上開附表一編
    號1、2、3之竊盜犯行前，先後主動供出其附表一編號1、2
    、3 所示之竊盜犯行，業據其供承在卷，再觀之全案卷證，
    查無可資證明被告為警查獲時，有足以讓承辦警員對於被告
    涉犯附表一編號1、2、3 所示竊盜犯行，客觀上存有合理懷
    疑之事證，況警報告書上對於上述竊盜查辦情況，亦載明係
    被告供述始循線查獲等語，其符合自首之要件，應無疑義，
    關於附表一編號1、2、3 所示之犯行，爰依刑法第62條前段
    減輕其刑。至附表一編號4 之犯行，既止於未遂階段，應依
    刑法第25條第2 項規定，減輕其刑。爰審酌被告不思以正當
    手段獲取財物，竟圖不勞而獲為本案竊盜犯行，其犯罪動機
    及目的，貪圖小利，所竊取之財物價值非鉅，竊剪供路人夜
    間照明路燈內之電線，害及於公共利益，所生危害甚大，惟
    犯後坦承犯行，態度尚佳，檢察官求刑1 年2 月尚嫌過重等
    一切情狀，分別量處如主文所示之刑。又查被告犯本案各次
    加重竊盜罪之時間悉在96年4 月24日以前，且均無中華民國
    九十六年罪犯減刑條例第3 條第1 項不予減刑之情形，爰依
    同條例第2 條第1 項第3 款之規定，均減輕其宣告刑二分之
    一如主文所示，並定其應執行之刑。扣案如附表二所示之物
    ，為被告所有供犯本案加重竊盜犯行所用之物，業據被告供
    承在卷，爰依刑法第38條第1 項第2 款規定諭知沒收。至檢
    察官雖以被告有犯罪習性，請依刑法第90條第1 項規定宣告
    強制工作等語。然查：被告前此僅於95年間因竊盜案件，經
    本院以96年度易字第15號判決判處有期徒6 月，復經減刑為
    有期徒刑3 月，且被告為本案竊盜前未曾受有期徒刑處遇，
    尚難評估刑罰矯治功能已窮，亦難認其有以犯罪為常習，本
    院認併執行主為所示之刑期，已足資矯正，而無施以強制工
    作之必要，附此敘明。
據上論斷，應依刑事訴訟法第273 條之1 第1 項、第299 條第1
項前段，刑法第321 條第1 項第3 款、第2 項、第25條第2 項、
第62條前段、第51條第5 款、第38條第1 項第2 款，中華民國九
十六年罪犯減刑條例第2 條第1 項第3 款、第7 條、第10條第1
項，判決如主文。
本案經檢察官黃珮如到庭執行職務。
中　　華　　民　　國　　96　　年　　10　　月　　31　　日
                      刑事庭  法  官  江振義
以上正本證明與原本無異。
如不服本判決，應於判決送達後10日內向本院提出上訴狀（應附
繕本），其未敘述上訴理由者，應於上訴期間屆滿後20日內補提
理由書狀於本院，上訴於臺灣高等法院。
　　　　　　　　　　　　　　　書記官　林韡婷
中　　華　　民　　國　　96　　年　　10　　月　　31　　日
附錄論罪科刑法條：
中華民國刑法第321條
（加重竊盜罪）
犯竊盜罪而有左列情形之一者，處 6 月以上、 5 年以下有期徒
刑：
一  於夜間侵入住宅或有人居住之建築物、船艦或隱匿其內而犯
    之者。
二  毀越門扇、牆垣或其他安全設備而犯之者。
三  攜帶兇器而犯之者。
四  結夥三人以上而犯之者。
五  乘火災、水災或其他災害之際而犯之者。
六  在車站或埠頭而犯之者。
前項之未遂犯罰之。
附表一：
┌─┬────┬─────┬───┬──────┬─────┬─────┐
│編│時    間│地      點│被害人│財        物│罪名及宣告│減刑後宣告│
│號│        │          │      │            │刑        │刑        │
├─┼────┼─────┼───┼──────┼─────┼─────┤
│1 │96年3 月│桃園縣蘆竹│遠雄航│警示燈電線（│攜帶兇器竊│減為有期徒│
│  │20日下午│鄉○○路之│空自由│約100公尺） │盜，處有期│刑2 月，附│
│  │2 時許  │之「遠雄自│貿易港│            │徒刑4月   │表二所示之│
│  │        │由貿易港區│區某施│            │          │物沒收。  │
│  │        │」施工圍牆│工承包│            │          │          │
│  │        │          │商    │            │          │          │
├─┼────┼─────┼───┼──────┼─────┼─────┤
│2 │96年3 月│桃園縣蘆竹│桃園縣│電桿電線（約│攜帶兇器竊│減為有期徒│
│  │21日上午│鄉○○○街│蘆竹鄉│80 公尺）   │盜，處有期│刑2 月，附│
│  │7 時許  │17、18號  │公所  │            │徒刑4月   │表二所示之│
│  │        │          │      │            │          │物沒收。  │
├─┼────┼─────┼───┼──────┼─────┼─────┤
│3 │96年3月 │桃園縣蘆竹│桃園縣│電桿電線（約│攜帶兇器竊│減為有期徒│
│  │23日上午│鄉○○○街│蘆竹鄉│200 公尺）  │盜，處有期│刑2 月，附│
│  │6時許   │、海湖北路│公所  │            │徒刑 4 月 │表二所示之│
│  │        │100公尺處 │      │            │          │物沒收。  │
├─┼────┼─────┼───┼──────┼─────┼─────┤
│4 │96年3 月│桃園縣蘆竹│桃園縣│            │攜帶兇器竊│減為有期徒│
│  │24日下午│鄉○○路2 │蘆竹鄉│            │盜，未遂，│刑2 月，附│
│  │1 時許  │段392號前 │公所  │            │處有期徒刑│表二所示之│
│  │        │          │      │            │4 月      │ 收。     │
└─┴────┴─────┴───┴──────┴─────┴─────┘
附表二：鉗子1把、一字螺絲起子2支、美工刀2支。
